---
title: "Simulation"
author: "EL HAMADI Youssef"
date: "Jeudi 17 septembre 2015"
output: html_document
---

Notre but ici est de réaliser un graphique qui montre l'évolution de quatre variables aléatoires qui suivent une loi normale centrée réduite.

### Simulation des variables aléatoires

Commençons d'abords par la création de notre jeu de données.

```{r}
set.seed(1)
newdata <- data.frame(Var1= rnorm(40), Var2= rnorm(40), Var3= rnorm(40),
                      Var4= rnorm(40), index=1:40)
```

### Représentation avec plot R-base:

La représentation graphique avec la fonction *plot* de R-base est comme suit:

```{r}
plot(newdata$Var1, col=1, ylim= c(-2.5, 3), ylab= "value", type="l", lwd=2)
lines(newdata$Var2, col=2, lwd=2)
lines(newdata$Var3, col=3, lwd=2)
lines(newdata$Var4, col=4, lwd=2)
legend("topright", legend = c("var1", "var2", "var3", "var4"),
       col= 1:4, lwd=2,ncol=4, cex=0.8, bty="n", bg="white")
```

Si on veut obtenir un graphe d'une qualité supérieure on peut utiliser le package 'ggplot2'.

### Représentations avec ggplot2:

Pour réaliser notre graphe avec le package *ggplot2* nous allons d'abords transformé notre jeu de données.

```{r}
library(reshape2)
Mnewdata <- melt(newdata, id = "index")
```

Enfin, ci- dessous quelques graphiques réalisés avec la fonction *ggplot*:

```{r}
library(ggplot2)
ggplot(Mnewdata, aes(index, value, colour=variable)) +
    geom_line(size=1) +
    scale_color_brewer(palette="Spectral")
```

```{r}
ggplot(Mnewdata, aes(index, value, colour=variable)) +
    geom_line(size=1) +
    scale_color_brewer(palette="Spectral") + theme_bw()
```


```{r}
ggplot(Mnewdata, aes(index, value, colour=variable)) +
    geom_line(size=1) +
    scale_color_brewer(palette="Set1")
```

```{r}
ggplot(Mnewdata, aes(index, value, colour=variable)) +
    geom_line(size=1) +
    scale_color_brewer(palette="Dark2")
```


```{r}
ggplot(Mnewdata, aes(index, value, colour=variable)) +
    geom_line(size=1) +
    scale_color_brewer(palette="Set1") +
    theme_classic()
```
